臺灣士林地方法院民事裁定　　　　　 100年度消債更字第95號
債　務　人　張晏銘即張祥銘
代　理　人　黃俊六律師
上列當事人聲請更生事件，本院裁定如下：
    主  文
債務人張晏銘即張祥銘自中華民國一百年十月五日十七時起開始
更生程序。
命司法事務官進行本件更生程序。
    理  由
一、按債務人與金融機構協商成立者，不得聲請更生或清算，但
    因不可歸責於己之事由，致履行顯有重大困難者，不在此限
    。消費者債務清理條例第151 條第5 項分別定有明文。次按
    ，債務人不能清償債務或有不能清償之虞，且無擔保或無優
    先權之債務總額未逾新臺幣（下同）1200萬元者，於法院裁
    定開始清算程序或宣告破產前，得向法院聲請更生，觀諸消
    費者債務清理條例第3 條、第42條第1 項規定自明。又法院
    開始更生程序之裁定，應載明其年、月、日、時，並即時發
    生效力。法院開始更生或清算程序後，得命司法事務官進行
    更生或清算程序，必要時得選任律師、會計師或其他適當之
    自然人或法人一人為監督人或管理人，復為同條例第45 條
    第1 項、第16條所明定。
二、聲請意旨略以：伊有不能清償債務情事，前曾於民國100 年
    6 月22日依消費者債務清理條例第151 條規定申請前置協商
    ，並協商成立，協商條件為每月還款1 萬3000元。惟該債務
    清償方案不含台灣金聯資產管理股份有限公司、台新資產管
    理股份有限公司、萬榮行銷顧問股份有限公司及良京實業股
    份有限公司之債務。故伊確係因不可歸責於己，致履行協商
    條件顯有重大困難。且伊無擔保或無優先權之債務總額未逾
    1200萬元，復未經法院裁定開始清算程序或宣告破產，爰向
    本院聲請更生等語。
三、經查，債務人所主張之上開事實，業據提出前置協商機制協
    議書及前置協商無擔保債務還款分配表暨表決結果（見本院
    卷第24至26頁），財團法人金融聯合徵信中心當事人綜合信
    用報告（見本院卷第53至57頁），債務人全戶戶籍謄本（見
    本院卷第9 、10頁），98、99年度綜合所得稅各類所得資料
    清單（見本院卷第31、32頁），財產歸屬資料清單（見本院
    卷第33頁）等為證，核閱屬實，堪認為真正。又債務人每月
    薪資債權現亦遭未加入前置協商程序之債權人台新資產管理
    股份有限公司、萬榮行銷顧問股份有限公司聲請強制執行，
    此亦經本院以電話向臺灣臺北地方法院民事執行處查詢屬實
    （見本院卷第122 頁）。是以債務人遭強制執行扣薪後之每
    月實領薪資1 萬6981元（見本院卷第11至13頁），扣除前置
    協商還款金額1 萬3000元，僅餘3981元，確不足支應債務人
    每月生活支出金額。準此以觀，債務人主張其有不可歸責於
    己之事由，致履行協商條件顯有困難，堪認為真實。此外，
    債務人復查無消費者債務清理條例第6 條第3 項、第8 條或
    第46條各款所定駁回更生聲請之事由存在，則債務人聲請更
    生，應屬有據。揆諸首開說明，應予開始更生程序，並命司
    法事務官進行本件更生程序，爰裁定如主文。
中    華    民    國  100     年    9     月    30    日
                  民事第三庭  法      官  陳燁真
上為正本係照原本作成。
本件不得抗告。
中    華    民    國  100     年    9     月    30    日
                              書  記  官  高玉潔